Inventaris van het archief van de Rijksverzekeringsbank, 1901-1956
Nationaal Archief, Den Haag
- Wetten, 3
  - Wetten algemeen, 3.1
    - Stukken betreffende de werkzaamheden van de Staatscommissie inzake de uitbreiding der verplichte sociale verzekering tot kleine zelfstandigen., 1940-1941; 323; 1 omslag
    - Stukken betreffende betrokkenheid met verzekeringsmaatschappij de Centrale Onderlinge over sociale verzekeringswetten., 1941-1945; 324; 1 omslag
    - Stukken betreffende het uitbetalen van renten aan Joodse personen en het innen van premies van Joodse ondernemingen., 1942; 325; 1 omslag
    - Stukken betreffende het verzekeren van arbeiders in dienst van de Duitse Weermacht., 1942-1944; 326; 1 omslag
    - Stukken betreffende de werkzaamheden van de Commissie voor de sociale verzekering in bevrijd gebied., 1944-1948; 327-329; 3 omslagen
      - Instructie en besluiten van de Commissie met bijlagen. 1944-1945, 327
      - Verslag getiteld: Verslag van de Commissie voor de sociale verzekering in bevrijd gebied ingesteld bij ministerieele beschikking november 1944- juli 1945. 1945, 328
      - De afwikkeling van de financiële administratie van de Commissie. 1945-1948, 329
    - Stukken betreffende de uitvoering van socialeverzekeringswetten voor gerepatrieerde arbeiders., 1945; 330; 1 omslag
    - Stukken betreffende de herziening van de socialeverzekeringswetten., 1945; 331; 1 omslag
    - Rapport getiteld: Rapport van de Commissie van Advies ingesteld door het Militair Gezag inzake de pensioenregeling der mijnarbeiders uitgebracht aan den Militair Commissaris voor de Mijnstreek., 1945; 332; 1 omslag
    - Rapport van de Commissie Rhijn getiteld: Sociale Zekerheid. Rapport van de Commissie, ingesteld bij Beschikking van den Minister van Sociale Zaken van 26 maart 1943, met de opdracht algemeene richtlijnen vast te stellen voor de toekomstige ontwikkeling der sociale verzekering in Nederland. Deel I en Bijlagen bij deel I en deel II., 1945-1946; 333; 1 omslag
    - Rapport inzake de Herziening van de sociale verzekering uitgebracht door een commissie bestaande uit vertegenwoordigers van de Minister van Sociale Zaken en van de Stichting van den Arbeid., 1948; 334; 1 omslag
    - Stukken betreffende uitbetaling van uitkeringen aan personen getroffen door de Watersnoodramp van 1953 en de inzamelingsactie., 335; 1 omslag
  - Wetten specifiek, 3.2
    - Ongevallenwet 1901, 3.2.1
      - Ongevallenwet 1901 algemeen, 3.2.1.1
        - Ongevallenstatistiek., 1903-1956; 336-373; 38 omslagen
          1944 en 1945 ontbreken.
          Zie ook 3.2.2.1 Ongevallenwet 1921 algemeen.
          - 1903, 336
          - 1904, 337
          - 1905, 338
          - 1906-1907, 339
          - 1908-1910, 340
          - 1911-1914, 341
          - 1915-1919, 342
          - 1920-1924, 343
          - 1925, 344
          - 1926, 345
          - 1927, 346
          - 1928, 347
          - 1929, 348
          - 1930, 349
          - 1931, 350
          - 1932, 351
          - 1933, 352
          - 1934, 353
          - 1935, 354
          - 1936, 355
          - 1937, 356
          - 1938, 357
          - 1939, 358
          - 1940, 359
          - 1941, 360
          - 1942, 361
          - 1943, 362
          - 1946, 363
          - 1947, 364
          - 1948, 365
          - 1949, 366
          - 1950, 367
          - 1951, 368
          - 1952, 369
          - 1953, 370
          - 1954, 371
          - 1955, 372
          - 1956, 373
        - Inleiding tot de Ongevallenstatistiek 1914., 374; 1 omslag
        - Vijfjarige Balans van het Ongevallenfonds., 1903-1954; 375-384; 10 omslagen
          1938-1945 ontbreken.
          - 1903-1907, 375
          - 1908-1912, 376
          - 1913-1917, 377
          - 1918-1922, 378
          - Deel 1 en 2. 1923-1927, 379
          - Deel 1. 1928-1932, 380
          - Deel 2. 1928-1932, 381
          - 1933-1937, 382
          - 1946-1950, 383
          - 1951-1954, 384
        - Grondtafels voor de premieberekening van de Ongevallenverzekering., 1903-1919; 385-390; 5 omslagen en 1 pak
          1911, 1915 en 1916 ontbreken.
          - 1903-1910, 385; 1 pak
          - 1912-1913, 386
          - 1914, 387
          - 1917, 388
          - 1918, 389
          - 1919, 390
        - Tabel afkoopsommen voor geboortedata 1902-1950 met zegelbedrag en afkoopsom., [ongedateerd]; 391-398; 8 omslagen
          - 1902-1907, 391
          - 1907-1912, 392
          - 1912-1918, 393
          - 1920-1924, 394
          - 1924-1929, 395
          - 1929-1931, 396
          - 1932-1936, 397
          - 1937-1950, 398
        - Besluiten van het Bestuur betreffende de uitvoering van de Ongevallenwet, no. 1-94., 1903-1908; 399; 1 omslag
        - Beslissingen van de Commissie van Voorbereiding op het gebied van de Ongevallenwet 1901., 1904-1907; 400-402; 3 banden
          - Nummers 1-250. 1904-1905, 400
          - Nummers 251-500. 1905, 401
          - Nummers 501-750. 1906-1907, 402
            Rug is beschadigd.
        - Register van toegewezen gevarenpercentage per soort bedrijf voor de uitvoering van de Ongevallenwet., [1904]; 403; 1 omslag
        - Jurisprudentie van de Ongevallenwet 1901 met een alfabetisch register en aanvullingen., 1907; 404; 1 omslag
        - Dienstorders: Wekelijkse Mededeeling van het Bestuur over ongevallenkwesties., 1907-1922; 405-409; 5 banden
          - Nummer 1-500. 1907-1908, 405
          - Nummer 501-1000. 1908-1911, 406
          - Nummer 1001-1500. 1911-1913, 407
          - Nummer 1501-2000. 1913-1915, 408
          - Nummer 2001-2409. 1915-1922, 409
        - Register getiteld: Indeeling der bedrijven in gevarenklassen en alfabetische register van de bedrijven., 1909, 1925, 1930; 410; 1 omslag
        - Toelichting Tarief: uitgangspunten bij de samenstelling van de indeling van bedrijven in gevarenklassen en de vaststelling van een tarief van de ongevallenverzekering., 1909-1935; 411-415; 5 omslagen
          - 1909 en 1914, 411
          - 1922, 412
          - 1925, 413
          - 1930, 414
          - 1935, 415
      - Ongevallenwet 1901 specifiek, 3.2.1.2
        - Stukken betreffende de voorbereidingen van de uitvoer van de ongevallenverzekering., 1901-1905; 416; 1 omslag
        - Stukken betreffende het organiseren van de uitvoering van de ongevallenverzekering., 1903-1909; 417; 1 omslag
        - Correspondentie met externe instellingen over de uitvoering van de ongevallenverzekering., 1903-1909; 418; 1 omslag
        - Stukken betreffende de vaststelling van de administratiekosten bij de uitvoering ongevallenverzekering., 1907-1910; 419-420; 2 omslagen
          - 1907-1908, 419
          - 1909-1910, 420
        - Stukken betreffende het aanpakken van vertraging en slordigheden bij de afhandeling de ongevallenverzekering., 1908-1909; 421; 1 omslag
        - Correspondentie met verzekeringsmaatschappijen over het opstellen van nieuwe formulieren bestemd voor werkgevers., 1909; 422; 1 omslag
        - Stukken betreffende de werkzaamheden van de Commissie tot het instellen van een onderzoek naar de resultaten, waartoe risico-overdracht bij de uitvoering der Ongevallenwet 1901 heeft geleid., 1913-1917; 423-427; 5 omslagen
          - Stukken van de Controlerend Geneeskundigen over de werking van risico-overdracht. 1913, 423
          - Stukken van het Genootschap van Agenten der Rijksverzekeringsbank over de werking van risico-overdracht. 1913, 424
          - Stukken betreffende het samenstellen van het rapport van de Commissie. 1913-1914, 425
          - Stukken betreffende het geven van informatie over de werking van risico- overdracht naar aanleiding van het onderzoek van de Commissie. 1913-1916, 426
          - Correspondentie van de Commissie over de werking van risico-overdracht. 1913-1917, 427
        - Correspondentie met het Ministerie van Landbouw, Nijverheid en Handel en het Ministerie van Financiën over professor J.A. Korteweg, aangesteld voor het doen van medisch statistisch onderzoek., 1914-1915; 428; 1 omslag
          Zie ook inventarisnummer 263.
        - Stukken betreffende het verrichten van medisch statistische onderzoeken door professor J.A. Korteweg in opdracht van de Rijksverzekeringsbank., 1915-1918; 429-431; 3 omslagen
          Zie inventarisnummer 263.
          - Stukken van de wiskundig-adviseur over de uitkomsten van het medisch statistisch onderzoek. 1915-1916, 429
          - Stukken betreffende het geschil tussen de wiskundig-adviseur en de onderzoeker over medisch statistische onderzoeken. 1916-1917, 430
          - Stukken betreffende het geschil tussen de wiskundig-adviseur en de onderzoeker over medisch statistische onderzoeken. 1918, 431
        - Stukken betreffende het bevorderen van arbeidsgeschiktheid van oorlogsinvaliden en industrie-invaliden., 1916-1919; 432; 1 omslag
        - Overzicht van bepalingen bij de uitvoering van de Ongevallenwet en de Invaliditeitswet., [ongedateerd]; 433; 1 omslag
          Zie ook 3.2.2.3 Invaliditeitswet 1919.
    - Ongevallenwet 1921, 3.2.2
      - Ongevallenwet 1921 algemeen, 3.2.2.1
        - Tabel afkoopsommen voor geboortedata 1902-1950 met zegelbedrag en afkoopsom., [ongedateerd]; 391-398; 8 omslagen
          - 1902-1907, 391
          - 1907-1912, 392
          - 1912-1918, 393
          - 1920-1924, 394
          - 1924-1929, 395
          - 1929-1931, 396
          - 1932-1936, 397
          - 1937-1950, 398
        - Ongevallenstatistiek., 1903-1956; 336-373; 38 omslagen
          - 1903, 336
          - 1904, 337
          - 1905, 338
          - 1906-1907, 339
          - 1908-1910, 340
          - 1911-1914, 341
          - 1915-1919, 342
          - 1920-1924, 343
          - 1925, 344
          - 1926, 345
          - 1927, 346
          - 1928, 347
          - 1929, 348
          - 1930, 349
          - 1931, 350
          - 1932, 351
          - 1933, 352
          - 1934, 353
          - 1935, 354
          - 1936, 355
          - 1937, 356
          - 1938, 357
          - 1939, 358
          - 1940, 359
          - 1941, 360
          - 1942, 361
          - 1943, 362
          - 1946, 363
          - 1947, 364
          - 1948, 365
          - 1949, 366
          - 1950, 367
          - 1951, 368
          - 1952, 369
          - 1953, 370
          - 1954, 371
          - 1955, 372
          - 1956, 373
        - Vijfjarige Balans van het Ongevallenfonds., 1903-1954; 375-384; 10 omslagen
          - 1903-1907, 375
          - 1908-1912, 376
          - 1913-1917, 377
          - 1918-1922, 378
          - Deel 1 en 2. 1923-1927, 379
          - Deel 1. 1928-1932, 380
          - Deel 2. 1928-1932, 381
          - 1933-1937, 382
          - 1946-1950, 383
          - 1951-1954, 384
        - Toelichting Tarief: uitgangspunten bij de samenstelling van de indeling van bedrijven in gevarenklassen en de vaststelling van een tarief van de ongevallenverzekering., 1909-1935; 411-415; 5 omslagen
          - 1909 en 1914, 411
          - 1922, 412
          - 1925, 413
          - 1930, 414
          - 1935, 415
        - Register getiteld: Indeeling der bedrijven in gevarenklassen en alfabetische register van de bedrijven., 1909, 1925, 1930; 410; 1 omslag
        - Wetenschappelijke balans van het Invaliditeitsfonds en het Ongevallenfonds (fonds A)., 1930-1954; 470-472; 3 omslagen
          - 1930-1944, 470
          - 1945-1949, 471
          - 1950-1954, 472
        - Rapport van de Commissie, benoemd door de besturen van het Nederlands Verbond van Vakverenigingen en de Sociaal-democratische Arbeiderspartij over verbetering van de Ongevallenwet en de Invaliditeitswet., 1927; 434; 1 omslag
        - Wetenschappelijke balans van het Landbouwongevallenfonds., 1927 en 1932; 435; 1 omslag
        - Wetenschappelijke balans van het Ongevallenfonds en van het Landbouwongevallenfonds., 1936-1956; 436-442; 7 omslagen
          1944 niet verschenen.
          - 1936-1937, 436
          - 1938-1939, 437
          - 1940-1942, 438
          - 1943, 1945-1946, 439
          - 1947-1950, 440
          - 1951-1953, 441
          - 1954-1956, 442
        - Voorwaarden waaronder en Tarief waartegen deskundigen zich bereid kunnen verklaren tot genees en heelkundige verrichtingen ter zake van de uitvoering van de Ongevallenwet 1921 en de Land- en Tuinbouwongevallenwet 1922., 1937 en 1948; 443; 1 omslag
        - Stukken betreffende het samenstellen van de balans van het Ongevallenfonds., 1942-1945; 444; 1 omslag
        - Stukken betreffende het opstellen van statistieken over de Ongevallenverzekering., 1951-1956; 445; 1 omslag
      - Ongevallenwet 1921 specifiek, 3.2.2.2
        - Stukken betreffende de werkzaamheden van de Commissie van Hoofdambtenaren der Rijksverzekeringsbank, ingesteld ter voorbereiding van de uitvoering der gewijzigde Ongevallenwet., 1921-1922; 446; 1 omslag
        - Stukken betreffende de uitvoering van de decentralisatie van de Ongevallenwet 1921., 1921-1926; 447-450; 4 omslagen
          - Stukken betreffende het overbrengen van agenten van de Rijksverzekeringsbank naar de Raden van Arbeid. 1921-1923, 447
          - Stukken betreffende het samenstellen van overzichten van werkgevers, verzekeringsplichtigen en ambtenaren van de Raden van Arbeid. 1922-1923, 448
          - Stukken betreffende het toekennen van vergoedingen aan ambtenaren die worden overgeplaatst. 1922, 449
          - Stukken betreffende het vertrek van ambtenaren. 1922, 450
        - Stukken betreffende het oprichten van een ongevallenziekenhuis., 1932; 451; 1 omslag
        - Stukken betreffende de werkzaamheden van de Commissie van advies Ongevallenwet over het uitbrengen van een advies over het voorontwerp van de wijziging van de Ongevallenwet 1921., 1936-1938; 452-454; 3 omslagen
          - 1936, 452
          - 1937, 453
          - 1938, 454
        - Stukken betreffende het opgeven van ongevallenrenten van inwoners van de Verenigde Staten in het kader van de Verordening van de Rijkscommissaris voor het bezette Nederland., 1941; 455; 1 omslag
        - Stukken betreffende het uitvoeren van de ongevallenverzekering voor arbeiders die werkzaam zijn in het buitenland., 1941-1944; 456-462; 7 omslagen
          - Stukken betreffende het doen van een verslag over de toestand en voorzieningen, getroffen door de Centrale Onderlinge Noord Frankrijk voor de in Frankrijk en België werkende Nederlandse arbeiders. 1941, 456
          - Stukken betreffende het innen en betalen van uitkeringen van Nederlanders in het buitenland. 1941-1943, 457
          - Stukken betreffende de definitieve premievaststelling voor arbeiders werkzaam in Noord Frankrijk verschuldigd door Nederlandse bedrijven aangesloten bij de Arbeitsgemeinschaft Holländische Bauunternehmer. 1941-1943, 458
          - Stukken betreffende het vaststellen van een loonstaat op basis van opgestuurde loonstaten van bedrijven aangesloten bij de Arbeitsgemeinschaft Holländische Bauunternehmer. 1942-1943, 459
          - Stukken betreffende het innen van premies van bedrijven werkzaam in het buitenland. 1942-1943, 460
          - Stukken betreffende het navorderen van premies van Nederlandse bedrijven aangesloten bij de Arbeitsgemeinschaft Holländische Bauunternehmer. 1942-1944, 461
          - Stukken betreffende het geven van een overzicht van ongevallen en ziekten van personen in het kader van Operatie Todt. 1943, 462
        - Stukken betreffende het maken van overzichten van door werkgevers geïnde premies., 1942-1943; 463; 1 omslag
        - Formulieren betreffende de administratie van de ongevallenverzekering., 1943; 464; 1 omslag
        - Stukken betreffende overzichten van de premies geïnd door de Centrale Onderlinge van de Organisatie Todt., 1943-1944; 465; 1 omslag
        - Stukken betreffende het invorderen van werkgeverspremies., 1945-1948; 466; 1 omslag
      - Invaliditeitswet 1919, 3.2.2.3
        - Overzicht van bepalingen bij de uitvoering van de Ongevallenwet en de Invaliditeitswet., [ongedateerd]; 433; 1 omslag
        - Rapport van de Commissie, benoemd door de besturen van het Nederlands Verbond van Vakverenigingen en de Sociaal-democratische Arbeiderspartij over verbetering van de Ongevallenwet en de Invaliditeitswet., 1927; 434; 1 omslag
        - Stukken betreffende de voorbereiding van de uitvoering van de Invaliditeitswet., 1916-1920; 467; 1 omslag
        - Stukken aan de Raden van Arbeid betreffende de uitvoering van de Invaliditeitswet., 1919-1921; 468; 1 omslag
        - Wetenschappelijke balans van het Invaliditeitsfonds., 1924 en 1929; 469; 1 omslag
        - Wetenschappelijke balans van het Invaliditeitsfonds en het Ongevallenfonds (fonds A)., 1930-1954; 470-472; 3 omslagen
          - 1930-1944, 470
          - 1945-1949, 471
          - 1950-1954, 472
        - Stukken betreffende de werkzaamheden van de Staatscommissie inzake de Financiering van de Invaliditeits- en Ouderdomsverzekering (Commissie Verrijn Stuart)., 1939-1940; 473-475; 3 omslagen
          Zie ook 3.2.2.4 Ouderdomswet 1919.
          - Notulen met bijlagen. 1939, 473
          - Stukken betreffende het samenstellen van het rapport. 1939, 474
          - Rapport van de Staatscommissie inzake de Financiering van de Invaliditeits- en Ouderdomsverzekering. Ingesteld bij Koninklijk Besluit van 9 februari 1939, no. 44 (Commissie Verrijn Stuart). 1940, 475
        - Stukken betreffende de controle van 'slapende verzekeringen'., 1939-1942; 476; 1 omslag
        - Stukken betreffende de betaling van premie voor arbeiders werkzaam in Frankrijk en België., 1941-1944; 477; 1 omslag
      - Ouderdomswet 1919, 3.2.2.4
        - Stukken betreffende de werkzaamheden van de Staatscommissie inzake de Financiering van de Invaliditeits- en Ouderdomsverzekering (Commissie Verrijn Stuart)., 1939-1940; 473-475; 3 omslagen
          - Notulen met bijlagen. 1939, 473
          - Stukken betreffende het samenstellen van het rapport. 1939, 474
          - Rapport van de Staatscommissie inzake de Financiering van de Invaliditeits- en Ouderdomsverzekering. Ingesteld bij Koninklijk Besluit van 9 februari 1939, no. 44 (Commissie Verrijn Stuart). 1940, 475
        - Wetenschappelijke balans van het Ouderdomsfonds (fonds B)., 1924-1956; 478-486; 9 omslagen
          - 1924, 478
          - 1929, 479
          - 1930-1933, 480
          - 1934-1936, 481
          - 1937-1939, 482
          - 1940-1943, 483
          - 1944-1949, 484
          - 1950-1953, 485
          - 1954-1956, 486
        - Tabellen voor de berekening der Invaliditeits-, ouderdoms-, weduwen- en wezenrente krachtens de Invaliditeitswet., [1919]; 487; 1 omslag
        - Grondtafels gebruikt voor de berekening van de premies voor de Ouderdomsverzekering, gebaseerd op de geboortejaren van verzekerden., [1920]; 488-489; 2 pakken
          - Tarief A en B, 488
          - Tarief D en E, 489
        - Stukken betreffende wijziging van het Tariefbesluit van de Vrijwillige Ouderdomsverzekering., 1943-1948; 490-491; 2 omslagen
          - 1943-1946, 490
          - 1947-1948, 491
        - Stukken betreffende de werkzaamheden van de Vrijwillige Ouderdomsverzekering Commissie over de belangen en werkzaamheden van inspecteurs en agenten., 1944-1956; 492-504; 13 omslagen
          - 1944, 492
          - 1945, 493
          - 1946, 494
          - 1947, 495
          - 1948, 496
          - 1949, 497
          - 1950, 498
          - 1951, 499
          - 1952, 500
          - 1953, 501
          - 1954, 502
          - 1955, 503
          - 1956, 504
        - Stukken betreffende het beheer van de Ouderdomsfondsen., 1947-1953; 505; 1 omslag
        - Stukken betreffende de uitvoering van de Ouderdomswet., 1948-1956; 506-508; 3 omslagen
          - 1948-1949, 506
          - 1950-1953, 507
          - 1954-1956, 508
      - Ziektewet 1929, 3.2.2.5
        - Stukken betreffende het opstellen van een rapport door Advies Commissie voor de uitvoering der Ziekteverzekering door de Raden van Arbeid over de voorbereiding van de uitvoering van de Ziektewet., 1929; 509; 1 omslag
        - Circulaires van de Verzekeringsraad aan de voorzitters van Raden van Arbeid over de uitvoering van de Ziektewet., 1930; 510; 1 omslag
        - Correspondentie met de Raden van Arbeid betreffende de medische controle bij de uitvoering van de Ziektewet., 1930-1931; 511; 1 omslag
        - Correspondentie met de Raden van Arbeid, het ministerie van Arbeid, Handel en Nijverheid en Bedrijfsverenigingen over het afsluiten van een ziekteverzekering bij Bedrijfsverenigingen en het samenwerken met Bedrijfsverenigingen., 1930-1931; 512; 1 omslag
        - Verslag over de ziekteverzekering., 1930-1952; 513-518; 6 omslagen
          1932 ontbreekt.
          - 1930-1931, 1933-1934, 513
          - 1935-1937, 514
          - 1938-1940, 515
          - 1941-1945, 516
          - 1946-1950, 517
          - 1951-1952, 518
        - Stukken betreffende het opstellen van voorschriften voor de uitvoering van de Ziektewet., 1933-1934; 519; 1 omslag
        - Notulen van de vergaderingen van de Ziektewet Commissie, die advies uitbrengt over de ziekteverzekering aan het bestuur der Rijksverzekeringsbank en het bestuur van de Vereniging van Raden van Arbeid., 1936-1937; 520; 1 omslag
        - Stukken betreffende het geven van voorschriften van de uitvoering van de Ziektewet en voorschriften voor de Duitse Ziekenverzekering, 521
          (Krankenversicherung) voor gezinsleden van in Duitsland gestelde werknemers.
          1939-1942
          1 omslag
        - Stukken betreffende de inning van de ziektepremie door de Centrale Onderlinge voor arbeiders werkzaam bij de Organisation Todt en betreffende de omslag van kosten over de Raden van Arbeid., 1943; 522; 1 omslag
        - Stukken betreffende het samenstellen van het jaarverslag van de ziekteverzekering over de jaren 1946-1951., 1946-1952; 523-524; 2 omslagen
          - 1946-1950, 523
          - 1950-1952, 524
        - Stukken betreffende het uitkeren van kraamgeld en het vaststellen van administratiekosten., 1946-1950; 525; 1 omslag
        - Stukken betreffende het vaststellen en het uitvoeren van het financiële beleid van de ziekteverzekering., 1946-1953; 526; 1 pak
        - Stukken betreffende de overgang naar de vrijwillige ziekengeldverzekering en de uitkering van Vrijwillig Verlengd ziekengeld in Tbc-Regeling., 1947-1953; 527; 1 omslag
      - Kinderbijslagwet 1939, 3.2.2.6
        - Stukken betreffende het samenstellen van jaarverslagen van de kinderbijslagverzekering., 1941-1945 en 1952; 528-531; 4 omslagen
          - 1941-1942, 528
          - 1943-1944, 529
          - 1945, 530
          - 1952, 531
        - Stukken betreffende de verevening tussen het Rijkskinderbijslagfonds van de Rijksverzekeringsbank en het Kinderbijslagvereveningsfonds., 1946-1948; 532; 1 omslag
        - Verslagen van de vergaderingen van het bestuur van de Kinderbijslagvereveningsfonds met bijlagen., 1946-1950; 533; 1 omslag
        - Stukken betreffende het wijzigen van formulieren voor het aanvragen van kinderbijslag en stukken betreffende het verifiëren van uittreksels van kinderbijslaglijsten verzonden door de Raden van Arbeid., 1946-1951; 534; 1 omslag
        - Stukken betreffende het vaststellen van de premie voor de kinderbijslagverzekering., 1946-1952; 535; 1 omslag
        - Stukken betreffende de uitvoering van bijzondere kinderbijslagregeling voor personeel van Raden van Arbeid, mijnarbeiders en geallieerde strijdkrachten., 1946-1952; 536; 1 omslag
        - Stukken betreffende het samenstellen van jaarverslagen van het Rijkskinderbijslagfonds., 1946-1953; 537; 1 omslag
        - Stukken betreffende het vaststellen van de balans en de bedrijfsrekening van het Rijkskinderbijslagfonds., 1946-1955; 538; 1 omslag
        - Correspondentie met het bestuur van het Kinderbijslagvereveningsfonds over het financiële overzicht van het Kinderbijslagvereveningsfonds., 1947-1950; 539; 1 omslag